【裁判字號】    95,上易,349
【裁判日期】    950502
【裁判案由】    妨害名譽
【裁判全文】
臺灣高等法院臺中分院刑事判決         95年度上易字第349號
上  訴  人  臺灣臺中地方法院檢察署檢察官
被      告  乙○○
上列上訴人因被告妨害名譽案件，不服臺灣臺中地方法院94年度
易字第2417號，中華民國95年1月25日第一審判決（起訴案號：
臺灣臺中地方法院檢察署94年度偵字第8870號），提起上訴，本
院判決如下：
    主  文
上訴駁回。
    事  實
一、乙○○將其址設在臺中縣太平市○○○路15號廠地出租於威
    士頓精密工業股份有限公司（下簡稱威士頓公司）。嗣於民
    國93年10月11日上午11時許，甲○○在上揭公司主持每週例
    行會議時，乙○○因租約問題，未經同意即擅自進入上址公
    司內，甲○○遂以公司管理人身分前去與乙○○交涉。詎乙
    ○○竟基於公然侮辱之犯意，在上址公司內多數人得共見共
    聞之狀態下，破口大罵甲○○「破雞掰」（台語），公然侮
    辱甲○○。
二、案經甲○○訴由臺灣臺中地方法院檢察署檢察官偵查後聲請
    簡易判決處刑，臺灣臺中地方法院沙鹿簡易庭認不宜逕以簡
    易判決處刑，簽移臺灣臺中地方法院刑事庭改依通常程序審
    理。
    理  由
一、訊據被告乙○○固坦承當時有進入威士頓公司內，然矢口否
    認涉有上開公然侮辱犯行，辯稱：伊不知道「破雞掰」（台
    語）三字是誰講的，不是伊講的，也不知道是何人講的云云
    。惟查，上開犯罪事實，業據告訴人甲○○於警詢、偵查中
    一再指訴不移，核與證人許森永於偵查中具結證稱：案發經
    過之後半段伊有在場，乙○○下樓來對甲○○罵「破雞掰」
    （台語）等語相符，而經臺灣臺中地方法院檢察署檢察官當
    庭勘驗告訴人庭呈之錄音帶，錄音帶內容中確有「破雞掰」
    （台語）三字，亦有勘驗筆錄一紙在卷可按，足見被告確有
    在上揭時地公然侮辱告訴人之行為。是被告前揭所辯，尚難
    採信。本件事證明確，被告上開犯行洵堪認定。
二、核被告所為，係犯刑法第309條第1項公然侮辱罪。原審依刑
    法第309條第1項、第41條第1項前段，罰金罰鍰提高標準條
    例第1條前段、第2條，審酌被告前無不良素行，然本案僅因
    租約糾紛，即對告訴人為公然侮辱之行為，而不思以和平方
    法解決其與告訴人間之糾紛，行為實屬不當，且對告訴人之
    心理上及名譽上所生之損害，暨於原審審理時矢口否認犯行
    之犯罪後態度等一切情狀，量處如原審主文所示之刑，並諭
    知易科罰金之折算標準，核其認事用法，並無不合。檢察官
    上訴指稱本件被告自始至終矢口否認犯行，毫不認錯，顯無
    任何悔改之心，且其公然侮辱告訴人同時尚推擠告訴人倒地
    ，原審僅判處被告拘役貳拾日，不足收教育懲警之效，顯有
    未洽等語，惟查原審已審酌被告犯罪一切情狀，量刑妥適，
    檢察官上訴無理由，自應予駁回。
三、據上論斷，應依刑事訴訟法第368條，判決如主文。
本案經檢察官吳經綸到庭執行職務。
中    華    民    國    95    年    5    月     2     日
            刑事第六庭  審判長法  官  李  文  雄
                              法  官  邱  顯  祥
                              法  官  劉  連  星
上列正本證明與原本無異。
不得上訴。
                              書記官  陳  秀  真
中    華    民    國    95    年    5   月    3       日
附錄：本案論罪科刑法條全文
中華民國刑法第309條
公然侮辱人者，處拘役或三百元以下罰金。
以強暴犯前項之罪者，處一年以下有期徒刑、拘役或五百元以下
罰金。
                                                      Ａ


司法院資訊處製作；財團法人民間司法改革基金會備份。
